---
title: "Segunda Parte Laboratorio 1"
output: html_notebook
---

```{r}
dir = "D:/Archivos Nixon/BAKUP NIXON/Maestría en Data Science/2 Trimestre Segundo DS/Econometría en R/LaboratoriosER/Laboratorio1R/Laboratorio1_R"

setwd(dir)
getwd()
```

### Carga de Datos 
```{r}
load("data.RData")
```

```{r}
dataset = data.frame(info_estudiantes)

dataset
```



### 1. ¿Qué tipo de dato es info_estudiantes? 


```{r}
class(info_estudiantes)
```


### 2. ¿Cuantos elementos tiene info_estudiantes? 

```{r}
length(info_estudiantes$carnet)
```

```{r}
View(dataset)
```


### 3. ¿Qué representa cada uno de los elementos de info_estudiantes? 
```{r}
View(info_estudiantes)
```



### 4. ¿Cuál es la media de los estudiantes ingresados en el año 2019? 

```{r}
MediaEstudiantesIngresados = mean(info_estudiantes$promedio[substr(info_estudiantes$carnet, 1, 2) == "19"])
print(MediaEstudiantesIngresados)
```




### 5. ¿Cuál es la suma de desviación estándar de los estudiantes que 
### ingresaron en el año 2016 y 2018?

```{r}
sumaDesviacionEstandar = sum(sd(info_estudiantes$promedio[substr(info_estudiantes$carnet, 1, 2) == "16"]), sd(info_estudiantes$promedio[substr(info_estudiantes$carnet, 1, 2) == "18"]))
print(sumaDesviacionEstandar)
```



### 6. ¿Cuál es el mínimo de notas de aquellos estudiantes donde su 
### carnet termina con los números 45 a 48?

```{r}
minimoNotas = min(info_estudiantes$promedio[grep("45$|46$|47$|48$", info_estudiantes$carnet)])
print(minimoNotas)
```




### 7. ¿Cuál es la probabilidad de que un estudiante tipo A tenga una 
### nota mayor a 85?

```{r}
probabilidadMayor85. = nrow( dataset[(dataset$tipo == "A") & (dataset$promedio >85 ),])/8000
print(probabilidadMayor85.*100)
```
```{r}

```



### 8. ¿Cuál es la probabilidad de que un estudiante tipo C haya 
### ingresado en el año 2017 o 2019?
```{r}
probabilidadEstudianteC = nrow( dataset[(dataset$tipo == "C") & (substr(dataset$carnet,1, 2) == "17") | (substr(dataset$carnet,1, 2) == "19"),])/8000
print(probabilidadEstudianteC*100)
                                                                                                         
```





