---
title: "Primera parte Laboratorio 1"
output: html_notebook
---


### 1. ¿Cómo generaría un arreglo aleatorio de 250 elementos con los  colores primarios?

### Vector de colores primarios 

```{r}
coloresPrimarios = c("amarillo", "rojo", "azul")
```


### Arreglo aleatorio de 250 elementos con los colores primarios

```{r}
arregloAleatorio = replicate(250, sample(coloresPrimarios, 1))
print(arregloAleatorio)
```



### 2. Dado un arreglo de 120000 elementos de números enteros entre 
### 40 y 70, ¿Cómo haría para obtener la desviación estándar de 
### aquellos números que son mayores a 55 y menores a 64?

### Primero se construye el arreglo de 120000 dadas las condiciones

```{r}
arreglo = sample(40:70, 120000, replace = TRUE)
```

### Luego se selecciona el rango, de acuerdo a los parámetros requeridos

```{r}
rangoDeseado = arreglo[arreglo > 55 & arreglo < 64]
```

### Ahora se determina la desviación estándar 
```{r}
desvEstandar = sd(rangoDeseado)
print(desvEstandar)
```

### 3. Suponga que se almacena en una variable un arreglo con todos 
### los números de carnet de los estudiantes del Instituto de 
### Investigación de Operaciones de la universidad en forma de 
### string, los carnets tiene al inicio dos caracteres que 
### identifican el año en el que la persona entró a la universidad 
### por ejemplo: 19004528 hacer referencia a una persona que 
### ingreso en el año 2019, 06009878 hace referencia a una persona 
### que ingreso que el año 2006, ¿Cómo haría para contar la cantidad 
### de alumnos por año? 



### Arreglo con los números de carné 
```{r}
carnet = c("06009878", "07001596", "18001450", "19001550", "20003650", "21003345")
```

### Se extraen los primeros caracteres de cada carnet

```{r}
inicioAnios = substr(carnet, 1, 2)
```

### Conteo de las ocurrencias por cada año
```{r}
tablaInicioAnios = table(inicioAnios)
print(tablaInicioAnios)
```
### si se agregan más alumnos, se contarían de esa forma mediante los carnets




### 4. Define el vector y = (1, 3, 5, 7) utilizando la función c(). 
### ¿Cómo lo harías con la función seq()? 

### Primero se define la función con c()
```{r}
y = c(1, 3, 5, 7)
print(y)
```

### Luego con la función seq()
```{r}
y2 = seq(from = 1, to = 7, by = 2)
print(y2)
```


### 5. Si b <- list(a=1:10, c="Hola", d="XX"), escriba una expresión 
### en R que devuelva todos los elementos de la lista excepto los 
### elementos 4,6,7,8 del vector a. 

### primero se define la lista b
```{r}
b <- list(a=1:10, c="Hola", d="XX")
print(b)
```

### Luego se seleccionan los elementos requeridos 
```{r}
setA = b[["a"]][-c(4,6:8)]
```

### Se crea una nueva lista b
```{r}
b2 = list(a = setA, c = b[["c"]], d =b[["d"]])
print(b2)
```



### 6. Dado los siguientes vectores, muestre el código en R necesario 
### para declarar y calcular el promedio, deviación estándar, 
### mediana, moda y sumatoria total para los siguientes vectores: 
### a.x=(8,7,6,5)
### b. y = (3,3, 3, 3, 3, 3, 3, 3, 2, 2) 
### c. z = (1, 1.75, 2.5, 3.25, 4) 


### Se declaran los vectores
```{r}
x = c(8,7,6,5)
y = c(3,3, 3, 3, 3, 3, 3, 3, 2, 2) 
z = c(1, 1.75, 2.5, 3.25, 4) 
```
### Media
```{r}
mediax = median(x)
mediay = median(y)
mediaz = median(z)
print(mediax)
print(mediay)
print(mediaz)

```

### Desviación Estándar 
```{r}
sd(x)  
sd(y)  
sd(z)  

```

### Mediana
```{r}
median(x)  
median(y)  
median(z)
```
### Moda
```{r}
table_x <- table(x)
moda_x <- names(table_x)[which.max(table_x)]
moda_x  
table_y <- table(y)
moda_y <- names(table_y)[which.max(table_y)]
moda_y  
table_z <- table(z)
moda_z <- names(table_z)[which.max(table_z)]
moda_z  
```

### Sumatoria total
```{r}
sum(x)
sum(y)
sum(z)
```


### 7. Sabemos que para sumar vectores estos deben tener la misma 
### longitud. Sin embargo R trabaja de manera distinta. Defina los 
### vectores x = (1, 2, 3, 4, 5, 6), y = (7, 8), z = (9, 10, 11, 
### 12). Calcula: 
### a. x + x
### b. x + y. 
### c. Responda ¿Qué ha hecho R? 

### Primero se definen los vectores 

```{r}
x = c(1, 2, 3, 4, 5, 6)
y = c(7, 8)
z = c(9, 10, 11,12)
```


### Luego se realizan los cálculos, 
```{r}
x + x
```


```{r}
x + y
```

### Lo que hace r es reciclar los elementos, según el cálculo R; lo que hizo,
### fue sumar los vectores con la misma cantidad según su posición. 




### 8. Dada la variable string <- "Hola Mundo", escriba una instrucción 
### en R que devuelva la siguiente salida: 
### [[1]]
### [1] "Hola"
### [[2]]
### [1] "Mundo"
```{r}
string <- "Hola Mundo"

palabra <- strsplit(string, " ")


lista_de_listas <- lapply(palabra[[1]], function(p) list(p))
lista_de_listas
```

```{r}

```







